【裁判字號】    99,上易,1326
【裁判日期】    990820
【裁判案由】    毒品危害防制條例
【裁判全文】
臺灣高等法院刑事判決                99年度上易字第1326號
上  訴  人
即  被  告  甲○○
上列上訴人因毒品危害防制條例案件，不服臺灣臺北地方法院99
年度易字第731號，中華民國99年5月14日第一審判決（起訴案號
：臺灣臺北地方法院檢察署99年度毒偵字第822 號），提起上訴
，本院判決如下：
    主  文
上訴駁回。
    事實及理由
一、本案經本院審理結果，認第一審以上訴人即被告甲○○犯毒
    品危害防制條例第10條第2項之施用第2級毒品罪，判處有期
    徒刑10月，認事用法及量刑均無不當，應予維持，除增加甲
    ○○施用甲基安非他命之地點為：「台北市萬華區環南市場
    之某不詳地點」外，餘引用第一審判決書記載之事實、證據
    及理由（如附件）。
二、被告上訴意旨略以：警察將伊帶回派出所，強行驗尿，不合
    法，伊未同意採尿，同意書是在派出所簽的。伊未施用甲基
    安非他命，只有喝感冒糖漿云云。惟警方採集被告之尿液，
    事先有徵得被告同意，並有尿液採集同意書，讓被告簽名，
    被告當時並無表示反對之意思，以上業據證人闞域中在原審
    法院證述在卷（原審易字卷第59頁反面至第60頁反面參照）
    。又各種國安感冒糖漿均不含安非他命類或嗎啡類成分，但
    該等製濟所含之chlorpheniramine成分，及國內部分減肥製
    劑所含之Phenylpropanolamine成分，服用後其尿液以EIA酵
    素免疫分析法檢驗，或有可能造成安非他命類偽陽性反應，
    但以氣相層析質譜進行確認，均不致呈安非他命或甲基安非
    命陽性反應；另三支雨傘標友露安糖漿不含（甲基）安非他
    命、或可代謝成（甲基）安非他命成分，服用後尿液不致檢
    出（甲基）安非他命陽性反應等情，分別有行政院衛生署管
    制藥品管理局91年3月29日管檢字第104476號函、93年6月23
    日管檢字第0930004942號函各1份在卷可證（原審卷第36-38
    頁參照）。因此，被告上開辯解並不可採。被告否認施用甲
    基安非他命為無理由，應予駁回。
三、被告另聲請傳訊闞域中警員，以證明闞域中警員將其住處的
    門弄壞，且恐嚇說要將其帶到地上下室云云（本院卷第23頁
    反面參照）。惟被告於原審法院已如此辯解，原審法院業已
    傳喚闞域中警員到庭就上開事項作證，因此無再行傳喚之必
    要，其聲請應予駁回。
據上論斷，應依刑事訴訟法第373條、第368條，判決如主文。
本案經檢察官鄭龍照到庭執行職務。
中    華    民    國    99    年    8     月    20    日
                  刑事第三庭  審判長法  官  陳博志
                                    法  官  陳德民
                                    法  官  劉興浪
以上正本證明與原本無異。
不得上訴。
                                    書記官  王詩涵
中    華    民    國    99    年    8     月    20    日
附錄本案論罪科刑法條全文毒品危害防制條例第10條：
施用第一級毒品者，處六月以上五年以下有期徒刑。
施用第二級毒品者，處三年以下有期徒刑。

司法院資訊處製作；財團法人民間司法改革基金會備份。
